ACORDAO-COMPLETO-2412617

ACÓRDÃO DE RELAÇÃO

ACÓRDÃO DE RELAÇÃO 1470/2020 ATA 21/2020 - PLENÁRIO

Acórdão 1470/2020-TCU-Plenário
Trata-se de representação, com pedido de medida cautelar, formulada pelo Senador Fabiano Contarato, a respeito de possíveis irregularidades ocorridas na Secretaria Especial de Administração da Presidência da República (SA/PR) relacionadas à manutenção sob sigilo de dados e informações de despesas que não são classificadas como secretas ou reservadas, realizadas mediante a utilização do Cartão de Pagamento do Governo Federal (CPGF) , comumente conhecido como cartão corporativo.
Considerando que o TCU, em atendimento à solicitação do Congresso Nacional, já promoveu auditoria nos gastos efetuados com os cartões corporativos do Governo Federal até o ano de 2016, no âmbito do TC Processo 023.480/2016-5, que resultou na prolação do Acórdão 1154/2017-TCU-Plenário;
Considerando que o mencionado acórdão expediu determinações à Secretaria de Administração da Presidência da República (SA/PR) , à Agência Brasileira de Inteligência (Abin) e ao Departamento de Polícia Federal (DPF) , com vistas a implementar e a fortalecer a transparência dos gastos realizados com os referidos cartões corporativos;
Considerando que esse mesmo acórdão encontra-se suspenso em razão de estarem pendentes de apreciação pedidos de reexame interpostos pela Advocacia-Geral da União (AGU) , SA/PR, e pela Secretaria-Geral da Presidência da República, cuja relatoria coube ao Ministro do TCU Augusto Nardes;
Considerando que os gastos realizados de janeiro a abril de 2020 com cartões corporativos são elevados quando comparados os mesmos gastos e períodos de anos anteriores;
Considerado a aprovação pelo Plenário do TCU de realização de auditoria nos gastos realizados com os cartões corporativos a partir do ano de 2016, em atenção à Comunicação por mim realizada na Sessão Plenária de 10/6/2020.
Os Ministros do Tribunal de Contas da União ACORDAM, por unanimidade, com fundamento nos arts. 17, § 1º, 143, inciso III, 235, 237, inciso VII e parágrafo único, todos do Regimento Interno/TCU, c/c o art. 113, § 1º, da Lei 8.666/1993, de acordo com o parecer emitido nos autos, em:
a) conhecer da presente representação, eis que satisfeitos os requisitos de admissibilidade previstos no RITCU, para, no mérito, considerá-la parcialmente procedente;
b) indeferir o requerimento de medida cautelar formulado pelo Exmo. Senador Fabiano Contarato, tendo em vista a inexistência dos pressupostos necessários para sua concessão;
c) esclarecer ao Exmo. Sr. Senador da República Fabiano Contarato que esta Corte de Contas:
c.1)  já promoveu auditoria nos gastos efetuados com os cartões corporativos do Governo Federal no âmbito do TC Processo 023.480/2016-5, atendendo à Solicitação do Congresso Nacional, que resultou na prolação do Acórdão 1154/2017-TCU-Plenário, em que foram expedidas determinações à Secretaria de Administração da Presidência da República (SA/PR) , à Agência Brasileira de Inteligência (Abin) e ao Departamento de Polícia Federal (DPF) , com vistas a implementar e a fortalecer a transparência dos gastos realizados com os referidos cartões, decisão que se encontra suspensa em razão de estarem pendentes de apreciação pedidos de reexame interpostos pela Advocacia-Geral da União (AGU) , SA/PR, e Secretaria-Geral da Presidência da República, cuja relatoria coube ao Ministro do TCU Augusto Nardes;
c.2) autorizou, em Sessão Plenária de 10/6/2020, a realização de auditoria nos gastos com cartão corporativo do Governo Federal realizados a partir do ano de 2016 para, entre outros, avaliar sua regularidade;
d)  encaminhar cópia desta decisão, acompanhada da instrução da unidade técnica, ao representante e à Secretaria Especial de Administração da Presidência da República; e 
e) arquivar os presentes autos, nos termos do art. 169, inciso V, do Regimento Interno do TCU.
1. Processo TC-Processo 018.866/2020-4 (REPRESENTAÇÃO) 
	1.1. Órgão: Presidência da República (vinculador) .
	1.2. Relator: Ministro Vital do Rêgo.
	1.3. Representante do Ministério Público: não atuou.
	1.4. Unidade Técnica: Secretaria de Controle Externo da Administração do Estado (SecexAdministração) .
	1.5. Representação legal: não há.
	1.6. Determinações/Recomendações/Orientações: não há.

Presidência da República (vinculador).

VITAL DO RÊGO

não há.

Não atuou.

REPRESENTAÇÃO (REPR)

Secretaria de Controle Externo da Administração do Estado (SecexAdministração).